臺灣基隆地方法院刑事判決　　　　　　　100年度易字第250號
公　訴　人　臺灣基隆地方法院檢察署檢察官
被　　　告　楊慶宗
上列被告因竊盜案件，經檢察官聲請以簡易判決處刑（100 年度
偵字第2302號），本院認不宜逕以簡易判決處刑，經改依通常程
序進行後，被告就被訴事實為有罪之陳述，本院乃裁定改依簡式
審判程序審理後判決如下：
    主  文
楊慶宗侵入住宅竊盜，處有期徒刑柒月。
    事  實
一、楊慶宗於民國100 年4 月23日凌晨3 、4 時許，騎乘WKT-08
    5 號機車，行經基隆市○○街13巷1 號公寓住宅前，見該公
    寓1 樓共用大門未關，認有機可乘，乃萌意圖為自己不法所
    有之竊盜犯意，自未關之公寓共用1 樓大門，侵入該公寓屬
    住宅一部分之通往頂樓之5 樓樓梯處，徒手竊取該公寓住宅
    住戶共有之白鐵門，得手後以上開機車載運至基隆市○○路
    60號，販賣給不知情之資源回收商石青仁，得款新台幣（下
    同）1,000 元，全數供己花用完盡。嗣上開公寓住宅住戶陳
    博文發現遭竊報警處理，為警循監視器查獲上情。
二、案經基隆市警察局第一分局報告臺灣基隆地方法院檢察署檢
    察官偵查後聲請簡易判決處刑。
    理  由
壹、程序事項
一、按第一審法院依被告在偵查中之自白或其他現存之證據，已
    足認定其犯罪者，得因檢察官之聲請，不經通常審判程序，
    逕以簡易判決處刑。但有必要時，應於處刑前訊問被告（第
    1 項）。前項案件檢察官依通常程序起訴，經被告自白犯罪
    ，法院認為宜以簡易判決處刑者，得不經通常審判程序，逕
    以簡易判決處刑（第2 項）。依前二項規定所科之刑以宣告
    緩刑、得易科罰金或得易服社會勞動之有期徒刑及拘役或罰
    金為限（第3 項），刑事訴訟法第449 條定明有文。本院鑑
    於被告楊慶宗前業因逾越安全設備之加重竊盜案件，經本院
    於99年11月30日以99年度基簡字第1825號判決，判處有期徒
    刑6 月，緩刑2 年確定，又因施用第二級毒品案件，經本院
    於99年10月26日以99年度基簡字第1606號判決，判處有期徒
    刑2 月確定，甫於100 年2 月14日易科罰金執行完畢，詎被
    告不知悔改，於緩刑期間，復再犯本案，因認本件不合於上
    開刑事訴訟法第449 條第3 項所定得以簡易判決處刑之案件
    ，爰依刑法第452 條規定，裁定改依通常程序審判。
二、本件被告所犯者非為死刑、無期徒刑、最輕本刑為3 年以上
    有期徒刑之罪或高等法院管轄第一審案件，其於準備程序進
    行中，先就被訴事實為有罪之陳述，經告知其簡式審判程序
    之旨，並聽取公訴人、被告之意見後，本院業依刑事訴訟法
    第273 條之1第1項規定，裁定改以簡式審判程序進行本案之
    審理。
貳、實體事項
一、上開事實，業據被告楊慶宗於警詢、偵訊及本院審理時坦承
    在卷，核與據證人即被害人陳博文於警詢時指述之情節大致
    相符，並據證人即資源回收商石青仁於警詢時證述在卷，且
    有監視器翻拍照片3 張、陳博文領回失竊物品之贓物認領保
    管單1 紙附卷可稽，被告之自白核與事實相符，可以採信。
    綜上，本案事證明確，被告之犯行洵堪認定，應依法論科。
二、按刑法第321 條第1 項第1 款之侵入住宅竊盜罪，其所謂「
    住宅」，乃指人類日常居住之場所而言，公寓亦屬之。至公
    寓樓下之「樓梯間」，雖僅供各住戶出入通行，然就公寓之
    整體而言，該樓梯間為該公寓之一部分，而與該公寓有密切
    不可分之關係，故於夜間侵入公寓樓下之樓梯間竊盜，難謂
    無同時妨害居住安全之情形，自應成立刑法第321 條第1 項
    第1 款侵入住宅竊盜罪（最高法院76年臺上字第2972號判例
    意旨參照）。故被告楊慶宗侵入基隆市○○街13巷1 號公寓
    住宅通往頂樓之5 樓樓梯處，徒手竊取該公寓住宅住戶共有
    之白鐵門，核係犯刑法第321 條第1 項第1 款之侵入住宅竊
    盜罪。又查被告前因違反毒品危害防制條例案件，經本院於
    99年10月26日，以99年度基簡字第1606號判決有期徒刑2 月
    確定，甫於100 年2 月14日易科罰金執行完畢（以下簡稱「
    甲案」），此固有臺灣高等法院被告前案紀錄表在卷可參；
    惟被告前另曾犯竊盜案件，經本院於99年11月30日，以99年
    度基簡字第1825號判決有期徒刑6 月、緩刑2 年確定，迄仍
    在緩刑期間（以下簡稱「乙案」），此亦有臺灣高等法院被
    告前案紀錄表存卷為憑。又被告所犯「乙案」固經本院併為
    緩刑宣告如前，惟因被告查有「於緩刑期間屢犯包括『本案
    』在內之竊盜案件」之前案紀錄（卷附臺灣高等法院被告前
    案紀錄表所載參見），是其緩刑宣告客觀上已有遭檢察官另
    案聲請撤銷之合理可能；尤以被告所犯「乙案」之緩刑倘經
    撤銷，上開甲、乙兩案則合於刑法第50條之定刑要件，此亦
    均經本院職權查閱上開兩案判決之所載內容無訛。是雖檢察
    官迄未聲請撤銷「乙案」緩刑，亦未聲請法院就上開甲、乙
    兩案合併定刑，然本於「有利於被告」之法律精神，兼參酌
    最高法院78年2 月28日78年度第二次刑事庭會議決議、80年
    度臺抗字第435 號裁定意旨暨93年度臺非字第298 號判決意
    旨，仍應認為被告本案所為，尚與「前案徒刑執畢後之五年
    以內故意再犯本案」之要件不符，而無刑法第47條第1 項「
    累犯」加重其刑規定之適用，並此敘明。本院審酌被告不思
    以正當勞力換取財物，妄想以竊盜手段不勞而獲，觀念殊不
    足取，並待矯治；兼衡量被告竊盜財物之價值、對被害人財
    產法益侵害之程度，併其犯罪動機、目的、竊盜手法、屢犯
    竊盜案件而足認其素行顯然欠佳（卷附臺灣高等法院被告前
    案紀錄表參見），暨其坦承己過而表悛悔之犯後態度等一切
    情狀，量處如主文所示之刑。
據上論斷，應依刑事訴訟法第452 條、第284 條之1 、第273 條
之1 第1 項、第299 條第1 項前段，刑法第321 條第1 項第1 款
，判決如主文。
本件經檢察官李辛茹到庭執行職務。
中    華    民    國   100    年    7     月    29    日
                  刑事第二庭法  官  劉桂金
以上正本證明與原本無異。
如不服本判決應於收受送達後10日內向本院提出上訴書狀，並應
敘述具體理由；其未敘述上訴理由者，應於上訴期間屆滿後20日
內向本院補提理由書(均須按他造當事人之人數附繕本)「切勿逕
送上級法院」。
中    華    民    國   100    年    7     月    29    日
                            書記官  許元又
附錄本案論罪法條：
中華民國刑法第321條第1項第1款
犯竊盜罪而有下列情形之一者，處6 月以上、5 年以下有期徒刑
，得併科新臺幣十萬元以下罰金：
一、侵入住宅或有人居住之建築物、船艦或隱匿其內而犯之者。